臺灣高等法院刑事裁定
110年度聲字第2725號
聲  請  人  臺灣高等檢察署檢察官
受  刑  人  陳威臣



上列聲請人因受刑人數罪併罰有二裁判以上，聲請定其應執行之
刑（聲請案號：臺灣高等檢察署110年度執聲字第1177號），本
院裁定如下：
    主  文
甲○○犯如附表所示各罪所處之刑，應執行有期徒刑玖年。
    理  由
一、聲請意旨略以：受刑人甲○○因詐欺等罪，先後經判決確定如
    附表，應依刑法第53條、第51條第5款之規定，定其應執行
    之刑，爰依刑事訴訟法第477條第1項聲請裁定等語。
二、按數罪併罰有二裁判以上者，應依刑法第51條之規定定其應
    執行之刑；宣告多數有期徒刑者，於各刑中之最長期以上，
    各刑合併之刑期以下，定其刑期，刑法第53條、第51條第5
    款亦有明文。又法律上屬於自由裁量之事項，有其外部性界
    限及內部性界限，並非概無拘束。依據法律之具體規定，法
    院應在其範圍選擇為適當之裁判者，為外部性界限；而法院
    為裁判時，應考量法律之目的，及法律秩序之理念所在者，
    為內部性界限。法院為裁判時，二者均不得有所踰越。在數
    罪併罰，有二裁判以上，定其應執行之刑時，固屬於法院自
    由裁量之事項，然仍應受前揭外部性界限及內部性界限之拘
    束（最高法院94年度台非字第233號判決意旨參照）。
三、查受刑人因犯如附表所示案件，先後經臺灣新竹地方法院及
    本院判處如附表所示之刑，均經確定在案，且本件聲請定應
    執行刑之犯罪事實最後判決法院為本院，有臺灣新竹地方法
    院105年度原訴字第53號、106年度原訴字第45號、本院107
    年度原上訴字第5號、最高法院108年度台上字第1897號判決
    及本院被告前案紀錄表各1份在卷可稽。揆諸前揭法條規定
    ，檢察官聲請定其應執行之刑，本院審核認聲請為正當暨其
    犯罪之情節及行為次數，對於受刑人所犯數罪為整體非難評
    價，裁定定其應執行之刑如主文所示。
四、至受刑人所犯附表編號1至3所示之案件雖已執行完畢，有本
    院被告前案紀錄表1份在卷足憑，惟附表編號4至9所示之案
    件係於附表編號1所示之案件判決確定前所犯，合於數罪併
    罰要件，仍應就如附表所示之罪所處之刑，合併定應執行刑
    ，至附表編號1至3所示案件已執行之刑期部分，則屬就所定
    應執行刑於執行時應為如何折抵之問題，併此敘明。
據上論斷，應依刑事訴訟法第477條第1項，刑法第53條、第50條
第1項、第51條第5款，裁定如主文。
中　　華　　民　　國　　110 　年　　7 　　月　　27　　日
                  刑事第四庭    審判長法　官  陳筱珮
                                      法　官  羅郁婷
                                      法　官  林怡秀
以上正本證明與原本無異。
如不服本裁定，應於收受送達後五日內向本院提出抗告狀。
                                      書記官  陳語嫣
中　　華　　民　　國　　110 　年　　7 　　月　　27　　日
附表：受刑人甲○○定應執行刑案件一覽表
編號  1 2 3 罪名  詐欺 詐欺 詐欺 宣告刑  有期徒刑1年1月 有期徒刑1年2月，判2次 有期徒刑1年4月 犯罪日期  104年11月26日 104年11月27日、 104年12月16日 106年7月11日 偵查（自訴）機關年度案號  臺灣新竹地方檢察署105年度偵字第8235號 同左 臺灣新竹地方檢察署106年度偵字第7579、8320、9114、9119、9818號、106年度少連偵字第72、97號、追加起訴及移送併辦案號：106年度偵字第11405、12642號、107年度偵字第371、1107、2127號、107年度少連偵字第28、46號（聲請書附表漏載）  最後 事實審 法院 臺灣新竹地方法院 同左 臺灣新竹地方法院  案號 105年度原訴字第53號 同左 106年度原訴字第45號、107年度訴字第220、338號（聲請書附表漏載）  判決 日期 106年6月16日 同左 107年7月25日 確定 判決 法院 臺灣新竹地方法院 同左 臺灣新竹地方法院  案號 105年度原訴字第53號 同左 106年度原訴字第45號、107年度訴字第220、338號（聲請書附表漏載）  確定 日期 106年7月18日 同左 107年9月20日 備註  ⒈臺灣新竹地方檢察署106年度執字第4291號 ⒉編號1、2所示之罪應執行有期徒刑1年10月（已執行完畢）  臺灣新竹地方檢察署108年度執字第1396號（已執行完畢） 

編號  4 5 6 罪名  詐欺 詐欺 詐欺 宣告刑  有期徒刑1年9月 有期徒刑1年6月 有期徒刑1年4月，判2次 犯罪日期  104年12月15日 104年10月7日 104年10月19日 104年10月22日 偵查（自訴）機關年度案號  臺灣桃園地方檢察署105年度少連偵字第119號、105年度偵字第5403、11755號、105年度少連偵字第179號、105年度偵字第8235、21970號、106年度少連偵緝字第11號（聲請書附表漏載）    最後 事實審 法院 臺灣高等法院    案號 107年度原上訴字第5號    判決 日期 108年1月22日   確定 判決 法院 最高法院    案號 108年度台上字第1897號    確定 日期 108年6月27日   備註  ⒈臺灣桃園地方檢察署108年度執字第10455號。 ⒉編號4至9所示之罪應執行有期徒刑6年4月。   

編號  7 8 9 罪名  詐欺 詐欺 詐欺 宣告刑  有期徒刑1年2月，判2次 有期徒刑1年5月 有期徒刑1年7月 犯罪日期  均為104年10月21日 104年12月9日 104年12月10日 偵查（自訴）機關年度案號  臺灣桃園地方檢察署105年度少連偵字第119號、105年度偵字第5403、11755號、105年度少連偵字第179號、105年度偵字第8235、21970號、106年度少連偵緝字第11號（聲請書附表漏載）    最後 事實審 法院 臺灣高等法院    案號 107年度原上訴字第5號    判決 日期 108年1月22日   確定 判決 法院 最高法院    案號 108年度台上字第1897號    確定 日期 108年6月27日   備註  ⒈臺灣桃園地方檢察署108年度執字第10455號。 ⒉編號4至9所示之罪應執行有期徒刑6年4月。